Config:
  hfst:
    Gen: ../../../src/generator-dict-gt-norm.hfst
    Morph: ../../../src/analyser-dict-gt-norm.hfst
  xerox:
    Gen: ../../../src/generator-dict-gt-norm.xfst
    Morph: ../../../src/analyser-dict-gt-norm.xfst
    App: lookup

Tests:





  Noun - kielâs: # 2A
    kielâs+N+Sg+Nom: kielâs
    kielâs+N+Sg+Gen: kiellas
    kielâs+N+Sg+Acc: kiellâs
    kielâs+N+Sg+Ill: kieˊḷâsân      # kieˊlâsân
    kielâs+N+Sg+Loc: kieˊḷâsist     # kieˊlâsist
    kielâs+N+Sg+Com: kieˊḷâsáin     # kieˊlâsáin
    kielâs+N+Sg+Abe: kiellâsttáá
    kielâs+N+Ess: kieˊḷâsin
    kielâs+N+Par: kieˊḷâsid
    kielâs+N+Pl+Nom: kieˊḷâseh
    kielâs+N+Pl+Gen: kieˊḷâsij
    kielâs+N+Pl+Acc: kieˊḷâsijd
    kielâs+N+Pl+Ill: kieˊḷâsáid
    kielâs+N+Pl+Loc: kieˊḷâsijn
    kielâs+N+Pl+Com: kieˊḷâsijguin   
    kielâs+N+Pl+Abe: kieˊḷâsijttáá   
